---
title: "R Notebook"
output: html_notebook
---


# Chargement des donnees

```{r}

library(readxl)
library(tidyverse)


data_cdt_17_18 = read_excel("df2017.xlsx", sheet = "candidat")
data_note_17_18 = read_excel("df2017.xlsx", sheet = "test")
data_17_18 = read_excel("df2017.xlsx", sheet = "note")

#data_cdt_17_18$etablissementOrigine[is.na(data_cdt_17_18$etablissementOrigine)] = "AUTRE"
#data_cdt_17_18 = data_cdt_17_18 %>% drop_na()

data_ACP = full_join(data_cdt_17_18, data_17_18)

data_ACP = merge(data_ACP, data_note_17_18, by=c("identifiantCandidat", "annee"), all.x = TRUE, all.y = FALSE)
#full_join(data_ACP, data_note_17_18)

#data_ACP$ANGLAIS[is.na(data_ACP$ANGLAIS)]=0
#data_ACP$`CULTURE GENERALE`[is.na(data_ACP$`CULTURE GENERALE`)]=0
#data_ACP$`CULTURE SCIENTIFIQUE`[is.na(data_ACP$`CULTURE SCIENTIFIQUE`)]=0


data_ACP$Nationalite = toupper(data_ACP$Nationalite)
data_ACP$serie = toupper(data_ACP$serie)
data_ACP$mentionAuBac = toupper(data_ACP$mentionAuBac)
data_ACP$etablissementOrigine = toupper(data_ACP$etablissementOrigine)
data_ACP$DREN = toupper(data_ACP$DREN)
data_ACP$redoublementTerminale = toupper(data_ACP$redoublementTerminale)


#suppression de la variable date de naissance pour garder la variable age
data_ACP = data_ACP%>%select(-dateNaissance)
```



```{r}
#creation des datasets par serie

acp_serie_A1 = data_ACP[data_ACP$serie == "A1",]
acp_serie_A1 = acp_serie_A1[,apply(acp_serie_A1, 2, function(x) !all(is.na(x)))]

acp_serie_A2 = data_ACP[data_ACP$serie == "A2", ]
acp_serie_A2 = acp_serie_A2[,apply(acp_serie_A2, 2, function(x) !all(is.na(x)))]

acp_serie_B = data_ACP[data_ACP$serie == "B", ]
acp_serie_B = acp_serie_B[,apply(acp_serie_B, 2, function(x) !all(is.na(x)))]

acp_serie_BT_COMPTA = data_ACP[data_ACP$serie == "BT COMPTA",]
acp_serie_BT_COMPTA = acp_serie_BT_COMPTA[,apply(acp_serie_BT_COMPTA, 2, function(x) !all(is.na(x)))]

acp_serie_BT_GC = data_ACP[data_ACP$serie == "BT GC",]
acp_serie_BT_GC = acp_serie_BT_GC[,apply(acp_serie_BT_GC, 2, function(x) !all(is.na(x)))]

acp_serie_BT_STGI = data_ACP[data_ACP$serie == "BT STGI",]
acp_serie_BT_STGI = acp_serie_BT_STGI[,apply(acp_serie_BT_STGI, 2, function(x) !all(is.na(x)))]

acp_serie_BT_STGP = data_ACP[data_ACP$serie == "BT STGP",]
acp_serie_BT_STGP = acp_serie_BT_STGP[,apply(acp_serie_BT_STGP, 2, function(x) !all(is.na(x)))]

acp_serie_BT_STIC = data_ACP[data_ACP$serie == "BT STGP",]
acp_serie_BT_STIC = acp_serie_BT_STIC[,apply(acp_serie_BT_STIC, 2, function(x) !all(is.na(x)))]

acp_serie_C = data_ACP[data_ACP$serie == "C", ]
acp_serie_C = acp_serie_C[,apply(acp_serie_C, 2, function(x) !all(is.na(x)))]

acp_serie_D = data_ACP[data_ACP$serie == "D", ]
acp_serie_D = acp_serie_D[,apply(acp_serie_D, 2, function(x) !all(is.na(x)))]

acp_serie_E = data_ACP[data_ACP$serie == "E",]
acp_serie_E = acp_serie_E[,apply(acp_serie_E, 2, function(x) !all(is.na(x)))]

acp_serie_F1 = data_ACP[data_ACP$serie == "F1",]
acp_serie_F1 = acp_serie_F1[,apply(acp_serie_F1, 2, function(x) !all(is.na(x)))]

acp_serie_F2 = data_ACP[data_ACP$serie == "F2",]
acp_serie_F2 = acp_serie_F2[,apply(acp_serie_F2, 2, function(x) !all(is.na(x)))]

acp_serie_F3 = data_ACP[data_ACP$serie == "F3",]
acp_serie_F3 = acp_serie_F3[,apply(acp_serie_F3, 2, function(x) !all(is.na(x)))]

acp_serie_F4 = data_ACP[data_ACP$serie == "F4",]
acp_serie_F4 = acp_serie_F4[,apply(acp_serie_F4, 2, function(x) !all(is.na(x)))]

acp_serie_F7 = data_ACP[data_ACP$serie == "F7",]
acp_serie_F7 = acp_serie_F7[,apply(acp_serie_F7, 2, function(x) !all(is.na(x)))]

acp_serie_G2 = data_ACP[data_ACP$serie == "G2",]
acp_serie_G2 = acp_serie_G2[,apply(acp_serie_G2, 2, function(x) !all(is.na(x)))]

acp_serie_D = acp_serie_D%>%select(-`TLE_SCIENCES ECONOMIQUE ET SOCIALE`, -`BAC_SCIENCES ECONOMIQUE ET SOCIALE`, -`1ERE_SCIENCES ECONOMIQUE ET SOCIALE`, -`2NDE_SCIENCES ECONOMIQUE ET SOCIALE`)
```



# I - ACP serie D

```{r}
acp_serie_C = acp_serie_C%>%select(-identifiantCandidat, -genre, -Nationalite, -serie, -mentionAuBac, -redoublementTerminale, -rangEnTerminale, -etablissementOrigine, -FiliereAccueil, -Cycle, -EcoleAccueil,  -DREN, -age, -annee)
```

```{r}
# typage des variables
acp_serie_C$admissible = as.factor(acp_serie_C$admissible)
acp_serie_C$admis = as.factor(acp_serie_C$admis)
acp_serie_C$BAC_ANGLAIS = as.numeric(acp_serie_C$BAC_ANGLAIS)
acp_serie_C$BAC_FRANCAIS = as.numeric(acp_serie_C$BAC_FRANCAIS)
acp_serie_C$BAC_MATHEMATIQUES = as.numeric(acp_serie_C$BAC_MATHEMATIQUES)
acp_serie_C$BAC_SVT = as.numeric(acp_serie_C$BAC_SVT)
acp_serie_C$`BAC_SCIENCES PHYSIQUES` = as.numeric(acp_serie_C$`BAC_SCIENCES PHYSIQUES`)
acp_serie_C$`1ERE_ANGLAIS` = as.numeric(acp_serie_C$`1ERE_ANGLAIS`)
acp_serie_C$`1ERE_FRANCAIS` = as.numeric(acp_serie_C$`1ERE_FRANCAIS`)
acp_serie_C$`1ERE_MATHEMATIQUES` = as.numeric(acp_serie_C$`1ERE_MATHEMATIQUES`)
acp_serie_C$`1ERE_SVT` = as.numeric(acp_serie_C$`1ERE_SVT`)
acp_serie_C$`1ERE_SCIENCES PHYSIQUES` = as.numeric(acp_serie_C$`1ERE_SCIENCES PHYSIQUES`)
acp_serie_C$`2NDE_ANGLAIS` = as.numeric(acp_serie_C$`2NDE_ANGLAIS`)
acp_serie_C$`2NDE_FRANCAIS` = as.numeric(acp_serie_C$`2NDE_FRANCAIS`)
acp_serie_C$`2NDE_MATHEMATIQUES` = as.numeric(acp_serie_C$`2NDE_MATHEMATIQUES`)
acp_serie_C$`2NDE_SVT` = as.numeric(acp_serie_C$`2NDE_SVT`)
acp_serie_C$`2NDE_SCIENCES PHYSIQUES` = as.numeric(acp_serie_C$`2NDE_SCIENCES PHYSIQUES`)
acp_serie_C$TLE_ANGLAIS = as.numeric(acp_serie_C$TLE_ANGLAIS)
acp_serie_C$TLE_FRANCAIS = as.numeric(acp_serie_C$TLE_FRANCAIS)
acp_serie_C$TLE_MATHEMATIQUES = as.numeric(acp_serie_C$TLE_MATHEMATIQUES)
acp_serie_C$TLE_SVT = as.numeric(acp_serie_C$TLE_SVT)
acp_serie_C$`TLE_SCIENCES PHYSIQUES` = as.numeric(acp_serie_C$`TLE_SCIENCES PHYSIQUES`)
```

## 1) Caracterisation des admissibles parmi les candidats valides

les variables utilisées sont les notes des candidats de 2NDE, 1ERE, TLE et au BAC. La variable qualitative Admissible a été mise en supplémentaire.

```{r}
acp_serie_C_admissible = acp_serie_C

#supression des variables
acp_serie_C_admissible = acp_serie_C_admissible%>%select(-admis, -ANGLAIS, -`CULTURE GENERALE`, -`CULTURE SCIENTIFIQUE`)

#verification de valeur manquantes
sum(is.na(acp_serie_C_admissible))
which(is.na(acp_serie_C_admissible), arr.ind = T)
View(acp_serie_C_admissible)
acp_serie_C_admissible[5956, 5]
#supression des 5 candidats de serie ES et S

#acp_serie_C_admissible = acp_serie_C_admissible %>% drop_na()
```


### a) caracterisation en dim (1,2)

```{r}
library(FactoMineR)

res.pca_D = PCA(acp_serie_C_admissible, quali.sup = 1, ncp = 8)
```


```{r}
library(factoextra)
fviz_eig(res.pca_D, addlabels = TRUE)
```


```{r}
fviz_pca_var(res.pca_D, col.var = "cos2", gradient.cols = c("#00AFBB", "#E7B800", "#FC4E07"), repel = TRUE)
```

### b) caracterisation en dim (1,3)

```{r}
res.pca_D2 = PCA(acp_serie_C_admissible, quali.sup = 1, ncp = 8, axes = c(1,3))
```

```{r}
fviz_pca_var(res.pca_D2, axes = c(1,3), col.var = "cos2", gradient.cols = c("#00AFBB", "#E7B800", "#FC4E07"), repel = FALSE)
```

### c) caracterisation en dim (2,3)

```{r}
res.pca_D3 = PCA(acp_serie_C_admissible, quali.sup = 1, ncp = 8, axes = c(2,3))
```

```{r}
fviz_pca_var(res.pca_D3, axes = c(2,3), col.var = "cos2", gradient.cols = c("#00AFBB", "#E7B800", "#FC4E07"), repel = TRUE)
```

## 2) Caracterisation des admis parmi les candidats admissibles


les variables utilisées sont les notes des candidats de 2NDE, 1ERE, TLE et au BAC ainsi que les notes au test ecrit des candidats admissibles. La variable qualitative Admis a été mise en supplémentaire.


```{r}
#selection des candidats admissibles
acp_serie_C_admis = acp_serie_C[acp_serie_C$admissible=="1",]

#suppression de la variable admissible
acp_serie_C_admis = acp_serie_C_admis%>%select(-admissible)

#supression des candidats de serie ES et S
acp_serie_C_admis = acp_serie_C_admis%>%drop_na()
```


### a) caracterisation en dim (1,2)

```{r}
library(FactoMineR)

res.pca_ad_D = PCA(acp_serie_C_admis, quali.sup = 1, ncp = 8)
```


```{r}
library(factoextra)

fviz_eig(res.pca_ad_D, addlabels = TRUE)
```


```{r}
fviz_pca_var(res.pca_ad_D, col.var = "cos2", gradient.cols = c("#00AFBB", "#E7B800", "#FC4E07"), repel = TRUE)
```

### b) caracterisation en dim (1,3)

```{r}
res.pca_ad_D2 = PCA(acp_serie_C_admis, quali.sup = 1, ncp = 8, axes = c(1,3))
```

```{r}
fviz_pca_var(res.pca_ad_D2, axes = c(1,3), col.var = "cos2", gradient.cols = c("#00AFBB", "#E7B800", "#FC4E07"), repel = FALSE)
```

### c) caracterisation en dim (2,3)

```{r}
res.pca_ad_D3 = PCA(acp_serie_C_admis, quali.sup = 1, ncp = 8, axes = c(2,3))
```

```{r}
fviz_pca_var(res.pca_ad_D3, axes = c(2,3), col.var = "cos2", gradient.cols = c("#00AFBB", "#E7B800", "#FC4E07"), repel = TRUE)
```



# II - ACP Serie A1

```{r}
acp_serie_A2 = acp_serie_A2%>%select(-identifiantCandidat, -genre, -Nationalite, -serie, -mentionAuBac, -redoublementTerminale, -rangEnTerminale, -etablissementOrigine, -FiliereAccueil, -Cycle, -EcoleAccueil,  -DREN, -age, -annee)
```

```{r}
# typage des variables
acp_serie_A2$admissible = as.factor(acp_serie_A2$admissible)
acp_serie_A2$admis = as.factor(acp_serie_A2$admis)
acp_serie_A2$BAC_ANGLAIS = as.numeric(acp_serie_A2$BAC_ANGLAIS)
acp_serie_A2$BAC_FRANCAIS = as.numeric(acp_serie_A2$BAC_FRANCAIS)
acp_serie_A2$BAC_MATHEMATIQUES = as.numeric(acp_serie_A2$BAC_MATHEMATIQUES)
acp_serie_A2$`1ERE_ANGLAIS` = as.numeric(acp_serie_A2$`1ERE_ANGLAIS`)
acp_serie_A2$`1ERE_FRANCAIS` = as.numeric(acp_serie_A2$`1ERE_FRANCAIS`)
acp_serie_A2$`1ERE_MATHEMATIQUES` = as.numeric(acp_serie_A2$`1ERE_MATHEMATIQUES`)
acp_serie_A2$`2NDE_ANGLAIS` = as.numeric(acp_serie_A2$`2NDE_ANGLAIS`)
acp_serie_A2$`2NDE_FRANCAIS` = as.numeric(acp_serie_A2$`2NDE_FRANCAIS`)
acp_serie_A2$`2NDE_MATHEMATIQUES` = as.numeric(acp_serie_A2$`2NDE_MATHEMATIQUES`)
acp_serie_A2$`TLE_ANGLAIS` = as.numeric(acp_serie_A2$`TLE_ANGLAIS`)
acp_serie_A2$`TLE_FRANCAIS` = as.numeric(acp_serie_A2$`TLE_FRANCAIS`)
acp_serie_A2$`TLE_MATHEMATIQUES` = as.numeric(acp_serie_A2$`TLE_MATHEMATIQUES`)
```


## 1) Caracterisation des admissibles parmi les candidats valides

les variables utilisées sont les notes des candidats de 2NDE, 1ERE, TLE et au BAC. La variable qualitative Admissible a été mise en supplémentaire.

```{r}
acp_serie_A2_admissible = acp_serie_A2

acp_serie_A2_admissible = acp_serie_A2_admissible%>%select(-admis, -ANGLAIS, -`CULTURE GENERALE`, -`CULTURE SCIENTIFIQUE`)

#verification de valeur manquantes
sum(is.na(acp_serie_A2_admissible))
```

### a) caracterisation en dim (1,2)

```{r}
res.pca_A1 = PCA(acp_serie_A2_admissible, quali.sup = 1, ncp = 8)
```

```{r}
library(factoextra)

fviz_eig(res.pca_A1, addlabels = TRUE)
```

```{r}
fviz_pca_var(res.pca_A1, col.var = "cos2", gradient.cols = c("#00AFBB", "#E7B800", "#FC4E07"), repel = TRUE)
```


### b) caracterisation en dim (1,3)

```{r}
res.pca_A12 = PCA(acp_serie_A2_admissible, quali.sup = 1, ncp = 8, axes = c(1,3))
```


```{r}
fviz_pca_var(res.pca_A12, axes = c(1,3), col.var = "cos2", gradient.cols = c("#00AFBB", "#E7B800", "#FC4E07"), repel = FALSE)
```


### c) caracterisation en dim (2,3)

```{r}
res.pca_A13 = PCA(acp_serie_A2_admissible, quali.sup = 1, ncp = 8, axes = c(2,3))
```

```{r}
fviz_pca_var(res.pca_A13, axes = c(2,3), col.var = "cos2", gradient.cols = c("#00AFBB", "#E7B800", "#FC4E07"), repel = TRUE)
```


## 2) Caracterisation des admis parmi les candidats admissibles

les variables utilisées sont les notes des candidats de 2NDE, 1ERE, TLE et au BAC ainsi que les notes au test ecrit des candidats admissibles. La variable qualitative Admis a été mise en supplémentaire.

```{r}
acp_serie_A2_admis = acp_serie_A2

#selection des candidats de la serie admissible
acp_serie_A2_admis = acp_serie_A2_admis[acp_serie_A2_admis$admissible=="1",]

#suppression de la variable admissible
acp_serie_A2_admis = acp_serie_A2_admis%>%select(-admissible)

```

### a) caracterisation en dim (1,2)

```{r}
res.pca_ad_A1 = PCA(acp_serie_A2_admis, quali.sup = 1, ncp = 8)
```

```{r}
library(factoextra)
fviz_eig(res.pca_ad_A1, addlabels = TRUE)
```

```{r}
fviz_pca_var(res.pca_ad_A1, col.var = "cos2", gradient.cols = c("#00AFBB", "#E7B800", "#FC4E07"), repel = TRUE)
```


### b) caracterisation en dim (1,3)

```{r}
res.pca_ad_A12 = PCA(acp_serie_A2_admis, quali.sup = 1, ncp = 8, axes = c(1,3))
```

```{r}
fviz_pca_var(res.pca_ad_A12, axes = c(1,3), col.var = "cos2", gradient.cols = c("#00AFBB", "#E7B800", "#FC4E07"), repel = FALSE)
```


### c) caracterisation en dim (2,3)

```{r}
res.pca_ad_A13 = PCA(acp_serie_A2_admis, quali.sup = 1, ncp = 8, axes = c(2,3))
```

```{r}
fviz_pca_var(res.pca_ad_A13, axes = c(2,3), col.var = "cos2", gradient.cols = c("#00AFBB", "#E7B800", "#FC4E07"), repel = TRUE)
```


# II - ACP Serie G2

```{r}
acp_serie_G2 = acp_serie_G2%>%select(-identifiantCandidat, -genre, -Nationalite, -serie, -mentionAuBac, -redoublementTerminale, -rangEnTerminale, -etablissementOrigine, -FiliereAccueil, -Cycle, -EcoleAccueil,  -DREN, -age, -annee)
```

```{r}
# typage des variables
acp_serie_G2$admissible = as.factor(acp_serie_G2$admissible)
acp_serie_G2$admis = as.factor(acp_serie_G2$admis)
acp_serie_G2$BAC_ANGLAIS = as.numeric(acp_serie_G2$BAC_ANGLAIS)
acp_serie_G2$BAC_FRANCAIS = as.numeric(acp_serie_G2$BAC_FRANCAIS)
acp_serie_G2$BAC_MATHEMATIQUES = as.numeric(acp_serie_G2$BAC_MATHEMATIQUES)
acp_serie_G2$`BAC_ETUDE DE CAS` = as.numeric(acp_serie_G2$`BAC_ETUDE DE CAS`)
acp_serie_G2$`1ERE_ANGLAIS` = as.numeric(acp_serie_G2$`1ERE_ANGLAIS`)
acp_serie_G2$`1ERE_FRANCAIS` = as.numeric(acp_serie_G2$`1ERE_FRANCAIS`)
acp_serie_G2$`1ERE_MATHEMATIQUES` = as.numeric(acp_serie_G2$`1ERE_MATHEMATIQUES`)
acp_serie_G2$`2NDE_ANGLAIS` = as.numeric(acp_serie_G2$`2NDE_ANGLAIS`)
acp_serie_G2$`2NDE_FRANCAIS` = as.numeric(acp_serie_G2$`2NDE_FRANCAIS`)
acp_serie_G2$`2NDE_MATHEMATIQUES` = as.numeric(acp_serie_G2$`2NDE_MATHEMATIQUES`)
acp_serie_G2$`TLE_ANGLAIS` = as.numeric(acp_serie_G2$`TLE_ANGLAIS`)
acp_serie_G2$`TLE_FRANCAIS` = as.numeric(acp_serie_G2$`TLE_FRANCAIS`)
acp_serie_G2$`TLE_MATHEMATIQUES` = as.numeric(acp_serie_G2$`TLE_MATHEMATIQUES`)
```


## 1) Caracterisation des admissibles parmi les candidats valides

les variables utilisées sont les notes des candidats de 2NDE, 1ERE, TLE et au BAC. La variable qualitative Admissible a été mise en supplémentaire.

```{r}
acp_serie_G2_admissible = acp_serie_G2

acp_serie_G2_admissible = acp_serie_G2_admissible%>%select(-admis, -ANGLAIS, -`CULTURE GENERALE`, -`CULTURE SCIENTIFIQUE`)

#verification de valeur manquantes
sum(is.na(acp_serie_G2_admissible))
```

### a) caracterisation en dim (1,2)

```{r}
res.pca_G2 = PCA(acp_serie_G2_admissible, quali.sup = 1, ncp = 8)
```

```{r}
library(factoextra)

fviz_eig(res.pca_G2, addlabels = TRUE)
```

```{r}
fviz_pca_var(res.pca_G2, col.var = "cos2", gradient.cols = c("#00AFBB", "#E7B800", "#FC4E07"), repel = TRUE)
```


### b) caracterisation en dim (1,3)

```{r}
res.pca_G22 = PCA(acp_serie_G2_admissible, quali.sup = 1, ncp = 8, axes = c(1,3))
```


```{r}
fviz_pca_var(res.pca_G22, axes = c(1,3), col.var = "cos2", gradient.cols = c("#00AFBB", "#E7B800", "#FC4E07"), repel = FALSE)
```


### c) caracterisation en dim (2,3)

```{r}
res.pca_G23 = PCA(acp_serie_G2_admissible, quali.sup = 1, ncp = 8, axes = c(2,3), graph = T)
```

```{r}
fviz_pca_var(res.pca_G23, axes = c(2,3), col.var = "cos2", gradient.cols = c("#00AFBB", "#E7B800", "#FC4E07"), repel = TRUE)
```


## 2) Caracterisation des admis parmi les candidats admissibles

les variables utilisées sont les notes des candidats de 2NDE, 1ERE, TLE et au BAC ainsi que les notes au test ecrit des candidats admissibles. La variable qualitative Admis a été mise en supplémentaire.

```{r}
acp_serie_G2_admis = acp_serie_G2

#selection des candidats de la serie admissible
acp_serie_G2_admis = acp_serie_G2_admis[acp_serie_G2_admis$admissible=="1",]

#suppression de la variable admissible
acp_serie_G2_admis = acp_serie_G2_admis%>%select(-admissible)
```

### a) caracterisation en dim (1,2)

```{r}
res.pca_ad_G2 = PCA(acp_serie_G2_admis, quali.sup = 1, ncp = 8, graph = T)
```

```{r}
library(factoextra)
fviz_eig(res.pca_ad_G2, addlabels = TRUE)
```

```{r}
fviz_pca_var(res.pca_ad_G2, col.var = "cos2", gradient.cols = c("#00AFBB", "#E7B800", "#FC4E07"), repel = TRUE)
```


### b) caracterisation en dim (1,3)

```{r}
res.pca_ad_G22 = PCA(acp_serie_G2_admis, quali.sup = 1, ncp = 8, axes = c(1,3))
```

```{r}
fviz_pca_var(res.pca_ad_G22, axes = c(1,3), col.var = "cos2", gradient.cols = c("#00AFBB", "#E7B800", "#FC4E07"), repel = FALSE)
```


### c) caracterisation en dim (2,3)

```{r}
res.pca_ad_G23 = PCA(acp_serie_G2_admis, quali.sup = 1, ncp = 8, axes = c(2,3))
```

```{r}
fviz_pca_var(res.pca_ad_G23, axes = c(2,3), col.var = "cos2", gradient.cols = c("#00AFBB", "#E7B800", "#FC4E07"), repel = TRUE)
```